【裁判字號】    92,易,1961
【裁判日期】    920813
【裁判案由】    業務侵占
【裁判全文】
臺灣臺中地方法院刑事判決                        九十二年度易字第一九六一號
    公  訴  人  台灣台中地方法院檢察署檢察官
    被      告  乙○○
右列被告因業務侵占案件，經檢察官提起公訴（九十二年度偵字第八六六五號），本
院判決如左：
    主  文
乙○○無罪。
    理  由
一、本件公訴意旨以：被告乙○○在丙○○所開設之永全禮儀有限公司擔任職員，二
    人亦為男女朋友關係，乙○○從事客戶喪葬事宜並收取喪葬費用，為屬從事業務
    之人，乙○○於民國（下同）八十八年六月十七日前往台中縣太平市○○路二十
    六巷二號八樓之三處理亡者張朱玉枝之喪事，總計喪葬費用為新台幣（下同）二
    十一萬八千九百五十元，張朱玉枝之家屬先給付八萬元之頭期款，餘款十三萬八
    千九百五十元由乙○○前往收取，詎乙○○收受之後侵占入己，未繳回公司，屢
    經催索，均置之不理。因認被告涉有刑法第三百三十六條第二項之對於業務上所
    持有之物侵占之罪嫌等情。
二、按犯罪事實應依證據認定之，無證據不得推定其犯罪事實，又被告之犯罪不能證
    明者，應諭知無罪之判決，刑事訴訟法第一百五十四條及第三百零一條第一項分
    別定有明文。
三、本件訊據被告乙○○對其於八十八年六月間曾在告訴人丙○○所開設之永全禮儀
    有限公司擔任職員之事實並不諱言，惟否認有侵占告訴人應收款項之犯行，辯稱
    ：本件台中縣太平市○○路二十六巷二號八樓之三亡者張朱玉枝之喪事，其喪葬
    事宜之生意係由其招攬，總價款係二十一萬餘元，定金即頭期款八萬元已由告訴
    人收取，在喪事處理完後初期，其曾有向死者家屬催討，但多因該家屬兄弟互相
    推委，而未能收取，大約兩個多月，八十八年八月間，其因病離開告訴人公司，
    即未再催討或處理本件債款等語。查本件證人甲○○（為亡者張朱玉枝之女兒）
    固於檢察官偵查中到庭證述該等餘款其等已付清等情，惟甲○○於前開結證時，
    係稱該等款項是因其弟弟所付，且是陸續給的，但均未有乙○○給付之收款收據
    ，則其付款之事實，並非甲○○之親歷事實，而又未取據有被告乙○○給付之收
    據，自不能以其證言，即認被告有收款之事實。另本件告訴人於本院審理中亦陳
    稱其於被告離開公司後，曾對亡者張朱玉枝之家屬催討餘款，其家屬初則表示，
    告訴人所包攬之工作有瑕疵，如要餘款請黃聰焰來解釋，再經多次催討，及聲請
    調解，其家屬均不理會，迨最後才於電話中回稱其等已付款給被告等語。顯見本
    件上開亡者張朱玉枝之家屬於告訴人催討餘款時，其家屬應係尚未將餘款付給被
    告，否則理應於告訴人催討時，即會斷然覆以餘款已繳付給被告，何會稱告訴人
    所包攬之工作尚有瑕疵，而要被告前去解釋？則嗣後上開亡者張朱玉枝之家屬於
    告訴人多次催討餘款及聲請調解後，始為餘款已付清給被告之詞，是否實情，亦
    不無可疑。另本件公訴人並以本件告訴人曾以存證信函函寄給被告，要被告歸還
    收取款項，否則將訴諸法律等，因被告未為回應一情，據而認被告有侵占應收款
    之事證。但此存證信函係告訴人所片面指陳，並非二人之合意契約或被告承諾之
    書面，自不能僅因被告未即時回應，遽認其有侵占之犯罪事實。此外，復查無其
    他具體事證足資證明被告涉有公訴意旨所指罪嫌，本件應認無法證明被告犯罪，
    爰依首開說明為被告無罪之判決。
據上論斷，應依刑事訴訟法第三百零一條第一項，判決如主文。
中      華      民      國     九十二     年      八      月    十三    日
                                    臺灣臺中地方法院刑事第二庭
                                        法  官  柯  崑  輝
右正本證明與原本無異。
如不服本判決，應於送達後十日內向本院提出上訴狀（須附繕本），上訴於台灣高等
法院台中分院。
                                        書記官
中      華      民      國     九十二     年      八      月    十三    日


司法院資訊處製作；財團法人民間司法改革基金會備份。
